en: Brake fluid base: DOT 3; DOT 4; DOT 5; DOT 5.1; Mineral oil; Synthetic mineral oil; Other
ko: 브레이크액 기유: DOT 3; DOT 4; DOT 5; DOT 5.1; 미네랄 오일; 합성 미네랄 오일; 기타
zh-CN: 制动液基液: DOT 3; DOT 4; DOT 5; DOT 5.1; 矿物油; 合成矿物油; 其他
lt-LT: Stabdžių skysčio bazė: DOT 3; DOT 4; DOT 5; DOT 5.1; Mineralinė alyva; Sintetinė mineralinė alyva; Kita
vi: Loại gốc dầu phanh: DOT 3; DOT 4; DOT 5; DOT 5.1; Dầu khoáng; Dầu khoáng tổng hợp; Khác
zh-TW: 煞車油基底: DOT 3; DOT 4; DOT 5; DOT 5.1; 礦物油; 合成礦物油; 其他
hr-HR: Baza tekućine za kočnicu: DOT 3; DOT 4; DOT 5; DOT 5.1; Mineralno ulje; Sintetičko mineralno ulje; Ostalo
sk-SK: Základ brzdovej kvapaliny: DOT 3; DOT 4; DOT 5; DOT 5.1; Minerálny olej; Syntetický minerálny olej; Iný
sl-SI: Osnova zavorne tekočine: DOT 3; DOT 4; DOT 5; DOT 5.1; Mineralno olje; Sintetično mineralno olje; Drugo
fi: Jarrunesteen koostumus: DOT 3; DOT 4; DOT 5; DOT 5.1; Mineraaliöljy; Synteettinen mineraaliöljy; Muu
pt-BR: Base do fluido de freio: DOT 3; DOT 4; DOT 5; DOT 5.1; Óleo mineral; Óleo mineral sintético; Outro
ru: Основа тормозной жидкости: DOT 3; DOT 4; DOT 5; DOT 5.1; Минеральное масло; Синтетическое минеральное масло; Другое
bg-BG: База на спирачна течност: DOT 3; DOT 4; DOT 5; DOT 5.1; Минерално масло; Синтетично минерално масло; Други
de: Bremsflüssigkeitsbasis: DOT 3; DOT 4; DOT 5; DOT 5.1; Mineralöl; Synthetisches Mineralöl; Sonstige
pt-PT: Base do líquido de travões: DOT 3; DOT 4; DOT 5; DOT 5.1; Óleo mineral; Óleo mineral sintético; Outro
it: Base del liquido freni: DOT 3; DOT 4; DOT 5; DOT 5.1; Olio minerale; Olio minerale sintetico; Altro
th: ส่วนผสมของน้ำมันเบรก: DOT 3; DOT 4; DOT 5; DOT 5.1; มิเนอรัลออยล์; มิเนอรัลออยล์สังเคราะห์; อื่นๆ
es: Base de líquido de frenos: DOT 3; DOT 4; DOT 5; DOT 5.1; Aceite mineral; Aceite mineral sintético; Otro
cs: Báze brzdové kapaliny: DOT 3; DOT 4; DOT 5; DOT 5.1; Minerální olej; Syntetický minerální olej; Jiné
pl: Baza płynu hamulcowego: DOT 3; DOT 4; DOT 5; DOT 5.1; Olej mineralny; Syntetyczny olej mineralny; Inne
nb: Base for bremsevæske: DOT 3; DOT 4; DOT 5; DOT 5.1; Mineralolje; Syntetisk mineralolje; Annet
el: Βάση υγρού φρένων: DOT 3; DOT 4; DOT 5; DOT 5.1; Ορυκτέλαιο; Συνθετικό ορυκτέλαιο; Άλλο
fr: Base de liquide de frein: DOT 3; DOT 4; DOT 5; DOT 5.1; Huile minérale; Huile minérale synthétique; Autre
nl: Samenstelling remvloeistof: DOT 3; DOT 4; DOT 5; DOT 5.1; Minerale olie; Synthetische minerale olie; Overig
hu: Fékfolyadék alapja: DOT 3; DOT 4; DOT 5; DOT 5.1; Ásványi olaj; Szintetikus ásványi olaj; Egyéb
tr: Fren hidroliği baz maddesi: DOT 3; DOT 4; DOT 5; DOT 5.1; Mineral yağı; Sentetik mineral yağı; Diğer
da: Bremsevæskebase: DOT 3; DOT 4; DOT 5; DOT 5.1; Mineralolie; Syntetisk mineralolie; Andet
sv: Bromsvätskebas: DOT 3; DOT 4; DOT 5; DOT 5.1; Mineralolja; Syntetisk mineralolja; Övrigt
ja: ブレーキ液ベース: DOT 3; DOT 4; DOT 5; DOT 5.1; 鉱物油; 合成鉱物油; その他
ro-RO: Baza lichidului de frână: DOT 3; DOT 4; DOT 5; DOT 5.1; Ulei mineral; Ulei mineral sintetic; Altele